【裁判字號】    99,訴更一,3
【裁判日期】    990920
【裁判案由】    返還不當得利
【裁判全文】
臺灣雲林地方法院民事裁定             99年度訴更一字第3號
原      告  丙○○
法定代理人  乙○○
訴訟代理人  吳炳輝律師
被      告  甲○
上列當事人間請求返還不當得利事件，原告對於中華民國99年5
月6 日本院裁定（99年度訴字第53號）提起抗告，經臺灣高等法
院臺南分院裁定（99年度抗字第80號）發回更審，本院裁定如下
：
    主  文
原告之訴及假執行之聲請均駁回。
第一審及發回更審前抗告之訴訟費用均由原告負擔。
    理  由
一、按「原告之訴有下列各款情形之一者，法院應以裁定駁回之
    。但其情形可以補正者，審判長應定期間先命補正：四、原
    告或被告無訴訟能力，未由法定代理人合法代理者。」民事
    訴訟法第249 條第1 項第4 款定有明文。
二、原告起訴主張（前審案號：本院99年度訴字第53號，下稱前
    審）：被告應返還原告新臺幣2,500,000 元及自民國86年8
    月18日起至清償日止，按年息百分之5 計算之利息，並陳明
    願供擔保，請准宣告假執行等語。又原告雖於99年5 月3 日
    具狀撤回起訴，惟本件業經被告到庭為本案之言詞辯論，故
    本院依民事訴訟法第262 條規定通知被告表示意見，經被告
    於99年9 月9 日具狀表示不同意原告撤回起訴，有被告之民
    事答辯狀1 份在卷可稽（本院卷第12頁），故原告為訴之撤
    回並不生撤回起訴之效力。
三、經查：
(一)、本件原告丙○○為非法人團體，其起訴請求被告返還不當得
    利，起訴狀中記載「乙○○」為其法定代理人，並由「乙○
    ○」到庭為訴訟行為。惟查原告丙○○於93年12月29日辦理
    寺廟負責人變動登記為訴外人丁和興，迄今尚未申報負責人
    變動登記，業經本院依職權向雲林縣政府函詢，經雲林縣政
    府以99年4 月14日府民禮字第0990047582號、99年9 月15日
    府民禮字第0990119602號函將上情函覆本院，並檢附寺廟登
    記表及寺廟變動登記表影本各2 份為憑（見本院99年度訴字
    第53號卷第258 頁至第260 頁、本院卷第19頁第21頁）。
(二)、次查，前審於99年4 月26日裁定，命原告應於裁定送達後5
    日內補正上開法定代理權之欠缺，該補正裁定已於99年4 月
    29日送達原告之訴訟代理人，此有送達證書附卷可稽（見前
    審卷第263 頁）。惟原告逾期迄今仍未補正，其訴為不合法
    ，應予駁回。又原告之訴既經駁回，則其假執行之聲請亦失
    所附麗，亦應駁回。至於原告合法之法定代理人並無起訴之
    意，自無命其補正之必要，當事人欄亦無改列之必要，併此
    敘明。
四、依民事訴訟法第249 條第1 項第4 款、第95條、第78條，裁
    定如主文。
中    華    民    國    99    年    9     月    20    日
                  民事第二庭    法  官  楊昱辰
以上正本係照原本作成。
如對本裁定抗告須於裁定送達後10日內向本院提出抗告狀，並應
繳納抗告費新台幣1,000 元。
中    華    民    國    99    年    9     月    20    日
                                書記官  李松坤

司法院資訊處製作；財團法人民間司法改革基金會備份。
